【裁判字號】    97,易,3472
【裁判日期】    970924
【裁判案由】    毒品危害防制條例
【裁判全文】
臺灣臺中地方法院刑事判決              97年度易字第3472號
公  訴  人  臺灣臺中地方法院檢察署檢察官
被      告  甲○○
                    （現於臺灣臺中監獄臺中分監執行中）
上列被告因毒品危害防制條例案件，經檢察官提起公訴（97年度
毒偵字第3765號），本院判決如下：
    主  文
甲○○施用第二級毒品，累犯，處有期徒刑柒月。扣案之第二級
毒品甲基安非他命驗餘淨重零點零零貳陸公克沒收銷燬之；扣案
之吸食器壹個、杓子壹支、空包裝袋拾個均沒收。
    事  實
一、甲○○前因施用毒品案件，經裁定送觀察、勒戒後，認無繼
    續施用毒品之傾向，於民國90年9月14日執行完畢，並由臺
    灣花蓮地方法院檢察署檢察官以90年度毒偵緝字第172號為
    不起訴處分確定；其於前開觀察、勒戒期滿後5年內之92、9
    3、94年間，又因施用毒品犯行，經臺灣臺中地方法院檢察
    署檢察官聲請以簡易判決處刑及提起公訴，由本院以92年度
    中簡字第623號、93年度易字第2797號、94年度訴字第2545
    號分別判處有期徒刑5月、6月、8月、7月確定；其後復因施
    用第二級毒品甲基安非他命，經本院以95年度易字第1693號
    判處有期徒刑8月確定，嗣與另犯竊盜罪所處有期徒刑8月之
    案件，合併定其應執行刑為有期徒刑1年2月確定，經依中華
    民國96年罪犯減刑條例裁定減為有期徒刑4月、4月，定應執
    行刑為有期徒刑7月後，於96年12月23日縮刑期滿執行完畢
    。詎其不知悔改，再基於施用第二級毒品甲基安非他命之犯
    意，於97年7月22日15、16時許，在臺中縣大甲鎮○○路55
    之11號3樓之其住處內，施用第二級毒品甲基安非他命1次。
    嗣於97年7月25日20時許，經警在上址實施搜索後查獲，並
    扣得其所有之第二級毒品甲基安非他命1包（淨重0.0034公
    克，驗餘淨重0.0026公克）、第二級毒品甲基安非他命吸食
    器1組、杓子1支、供包裝第二級毒品甲基安非他命使用之包
    裝空袋12個。
二、案經臺中縣警察局大甲分局報告臺灣臺中地方法院檢察署檢
    察官偵查起訴。
    理  由
壹、程序部分：
一、按除簡式審判程序、簡易程序及第376條第1款、第2款所列
    之罪之案件外，第一審應行合議審判，刑事訴訟法第284條
    之1定有明文；次按最重本刑為3年以下有期徒刑、拘役或專
    科罰金之罪，亦為刑事訴訟法第376條第1款所明定。
二、查本件被告涉違反毒品危害防制條例第10條第2項之施用第
    二級毒品罪，其最重本刑為3年以下有期徒刑，依上開規定
    ，自毋庸行合議審判，合先敘明。
貳、實體部分：
一、證據能力部分：
    現行刑事訴訟法為保障被告之反對詰問權，排除具有虛偽危
    險性之傳聞證據，以求實體真實之發見，於該法第159條第1
    項明定被告以外之人於審判外之言詞或書面陳述，除法律有
    規定者外，不得作為證據。本件檢察官、被告於本院審理程
    序中，並未就本案卷內證據資料之證據能力提出爭執，且迄
    於言詞辯論終結前，均未主張有刑事訴訟法第159條第1項不
    得為證據之情形，應認均已同意本案卷內之證據資料均得作
    為本案證據，且經本院審酌後，認無不適當之情形，是本案
    卷內之證據均有證據能力，合先敘明。
二、認定犯罪事實所根據的證據及理由：
  (一)被告甲○○於本院審理中坦白承認確有於上開時、地，施
    用第二級毒品甲基安非他命1次之事實，核與被告為警查獲
    採尿送驗結果呈甲基安非他命陽性反應相符，此有中山醫學
    大學附設醫院檢驗科藥物檢測中心97年8月8日實驗編號0000
    000號尿液檢驗報告1份附卷可憑，被告自白與事實相符，應
    堪採信。
  (二)有第二級毒品甲基安非他命1包、第二級毒品甲基安非他命
    吸食器1組、杓子1支、供包裝第二級毒品甲基安非他命使用
    之包裝空袋12個扣案可佐；又扣案之毒品經送行政院衛生署
    草屯療養院鑑定結果，淨重0.0034公克，驗餘淨重0.0026公
    克，檢出第二級毒品甲基安非他命成分，亦有該局97年8月8
    日草療鑑字第0970006887號鑑定書1份存卷可憑。
  (三)被告前因施用毒品案件，曾受如事實欄所載之觀察、勒戒執
    行完畢釋放，於釋放後5年內，復因施用毒品案件，經法院
    判刑確定，此有臺灣高等法院被告前案紀錄表、全國施用毒
    品案件紀錄表各1份在卷可參，足認被告於前開觀察、勒戒
    執行完畢後釋放5年內，再犯施用毒品罪無訛。
  (四)本件事證明確，被告犯行洵堪認定。
三、論罪科刑的理由：
  (一)按甲基安非他命為毒品危害防制條例第2條第2項第2款所稱
    之第2級毒品，不得非法施用。核被告施用甲基安非他命之
    行為，係犯毒品危害防制條例第10條第2項之施用第二級毒
    品罪。
  (二)被告施用前持有第二級毒品之低度行為，應為施用之高度行
    為所吸收，不另論罪。
  (三)被告前曾受實欄所載之有期徒刑之宣告，並經執行完畢，於
    5年以內再故意犯本件有期徒刑以上之罪，依刑法第47條第1
    項規定，為累犯，依法應加重其刑。
  (四)爰審酌被告曾多次違反毒品危害防制條例等前科，因施用毒
    品之行為，經觀察、勒戒及多次判刑均執行完畢釋放，此有
    臺灣高等法院被告前案紀錄表在卷可證，被告仍無視國家杜
    絕毒品之政策，故態復萌，再犯本案施用第二級毒品甲基安
    非他命犯行，顯見其不知警惕，並無悔改之意；然施用毒品
    係對於自身健康之戕害行為，對他人權益損害非鉅；被告犯
    後坦承犯行，態度尚佳等一切情狀，量處如主文所示之刑。
  (五)扣案之第二級毒品甲基安非他命，係查獲之毒品，應依毒品
    危害防制條例第18條第1項前段之規定沒收銷燬之；又扣案
    之甲基安非他命吸食器1個、杓子1支及空包裝13個（含供包
    裝上開毒品使用之包裝袋1個及扣案之12個空包裝袋），係
    供犯罪所用之物，且為被告所有，業經被告供明在卷可按，
    爰依刑法第38條第1項第2款併予宣告沒收。
、適用法律依據：
一、刑事訴訟法第284條之1、第299條第1項前段。
二、毒品危害防制條例第10條第2項、第18條第1項前段。
三、刑法第11條前段、第47條第1項、第38條第1項第2款。
本案經檢察官乙○○到庭執行職務。
中    華    民    國    97    年    9     月    24    日
                  刑事第四庭    法  官  洪挺梧
以上正本證明與原本無異。
如不服本判決，應於收受送達後10日內向本院提出上訴書狀（應
敘述具體理由並附繕本）。
上訴書如未敘述理由，應於上訴期間屆滿後20日內補提理由書於
本院。
                                書記官  劉雅玲
中    華    民    國    97    年    9     月    24    日
附錄本判決論罪科刑法條：
毒品危害防制條例第10條
施用第一級毒品者，處6月以上5年以下有期徒刑。
施用第二級毒品者，處3年以下有期徒刑。


司法院資訊處製作；財團法人民間司法改革基金會備份。
